臺灣臺中地方法院民事裁定
110年度事聲字第84號
異  議  人  華南商業銀行股份有限公司

法定代理人  張振芳  
代  理  人  李子帆  
相  對  人  曹玉慧  
上列當事人間返還提存金事件，異議人對本院司法事務官於民國
110年8月31日所為本院110年度司聲字第1215號裁定聲明異議，
本院裁定如下：
    主  文
原裁定廢棄。
本院105年度存字第1972號提存事件異議人所提存之中央政府建
設公債103年度甲類第13期登錄債券(債券號碼：A03113)新臺幣
壹佰萬元，准予返還。
    理  由
一、按當事人對於司法事務官處理事件所為之終局處分，得於處
    分送達後10日之不變期間內，以書狀向司法事務官提出異議
    。司法事務官認前項異議有理由時，應另為適當處分；認異
    議為無理由者，應送請法院裁定之。法院認第1項之異議為
    有理由時，應為適當之裁定；認異議為無理由者，應以裁定
    駁回之，民事訴訟法第240條之4第1、2、3項分別定有明文
    。本件異議人於民國110年9月3日收受原裁定，嗣於110年9
    月7日提出異議，經司法事務官認無理由而送請本院裁定，
    核與上開規定相符，本院自應就司法事務官所為之原裁定，
    審究異議人之異議有無理由，合先敘明。
二、異議意旨略以：異議人與相對人之假執行，前遭鈞院106年
    度簡上字第418號判決廢棄，依民事訴訟法第395條規定，假
    執行之宣告因就本案判決或該宣告有廢棄或變更之判決，自
    該判決宣示時起，於其廢棄或變更之範圍內，失其效力。既
    失其效力應屬民事訴訟法第104條第1項第1款規定，應供擔
    保之原因消滅，自得依供擔保人之聲請，以裁定命返還提存
    物，另檢附民事撤回假扣押執行聲請狀及限時掛號函件執據
    供參，書狀已於110年9月3日送達鈞院，爰求為廢棄原裁定
    ，准予返還擔保金等語。
三、按應供擔保之原因消滅者；訴訟終結後，供擔保人證明已定
    20日以上之期間，催告受擔保利益人行使權利而未行使者，
    法院應依供擔保人之聲請，以裁定命返還提存物或保證書，
    為民事訴訟法第104條第1項第1、3款所規定，且依同法第10
    6條規定，上開有關供訴訟上擔保之規定，於因假扣押供擔
    保之情形，準用之。查，異議人前依本院105年度司裁全字
    第1947號假扣押裁定（下稱系爭假扣押裁定），供擔保中央
    政府建設公債新臺幣（下同）100萬元，聲請假扣押執行（
    即本院105年度司執全字第868號假扣押執行程序），嗣兩造
    間之本案訴訟即本院臺中簡易庭106年度中簡字第1791號民
    事事件，一審雖判決異議人勝訴，然二審則遭本院106年度
    簡上字第418號判決廢棄及最高法院109年度台簡上字第55號
    裁定駁回上訴，異議人業已敗訴確定等情，有本院臺中簡易
    庭106年度中簡字第1791號判決、106年度簡上字第418號判
    決、最高法院109年度台簡上字第55號裁定可憑。後異議人
    之執行名義即前揭假扣押裁定，經異議人自行聲請撤銷，並
    經本院以105年度司裁全聲字第32號裁定撤銷確定在案，異
    議人亦已定20日以上之期間，催告相對人行使權利而未行使
    ，有本院105年度司裁全聲字第32號裁定、本院110年5月14
    日中院麟非拾参110年度司聲字第242號函及本院民事庭查詢
    表在卷可憑，亦堪認定。另異議人亦於本件異議時撤回本院
    105年度司執全字第868號假扣押執行程序，有民事聲請撤回
    假扣押執行狀及掛號郵件執據在卷足憑，堪認異議人主張上
    揭假執行應供擔保之原因業已消滅，且訴訟終結後，異議人
    證明已定20日以上之期間，催告相對人行使權利而未行使等
    情，應屬可採。
四、原裁定以異議人未撤回假扣押執行，不該當於訴訟終結之情
    形為由，而駁回異議人之聲請，惟異議人業已於異議時撤回
    本院105年度司執全字第868號假扣押執行程序，已如上述，
    原裁定未及審酌，容有未恰，異議意旨指摘原裁定不當，求
    予廢棄，為有理由，爰廢棄更為裁定如主文第2項所示。
五、據上論結，本件異議為有理由，依民事訴訟法第240條之4第
    3項前段，裁定如主文。
中　　華　　民　　國　　110 　年　　10　　月　　19　　日
                  民事第一庭      法  官  王詩銘
以上正本係照原本作成。
如不服本裁定，應於裁定送達後10日內向本院提出抗告狀，並繳
納抗告費新臺幣1,000元。
中　　華　　民　　國　　110 　年　　10　　月　　19　　日
                                  書記官   林玟君